Minutes et répertoires du notaire Christophe CHALON, 5 juillet 1640 - 13 mai 1669 (étude XVIII)
Archives nationales
- Minutes de Christophe CHALON, 5 avril 1590 - 1771; MC/ET/XVIII/232 - MC/ET/XVIII/328
  - Minutes. 1650, janvier - 1650, juin, janvier 1650 - juin 1650; MC/ET/XVIII/281
    - Apprentissage, passementier. BONCORPS, Michel. ESCOSSE, Nicolas., 20 février 1650; MC/ET/XVIII/281
      contrat d'apprentissage; Boncorps, Michel; Escosse, Nicolas
    - Apprentissage, passementier. DUBERIEL, Laurent. ROLLAND, Pierre., 20 février 1650; MC/ET/XVIII/281
      contrat d'apprentissage; Duberiel, Laurent; Rolland, Pierre
    - Transport de bail et livraison de marchandise. FAUCONNIER, Claude. GUSSIN, Jean., 21 février 1650; MC/ET/XVIII/281
      Fauconnier, Claude; Gussin, Jean
    - Marché de maçonnerie. JANNOT, Laurent. JANNOT, Léonard. RONDE, Martin., 21 février 1650; MC/ET/XVIII/281
      marché; Jannot, Laurent; Jannot, Léonard; Ronde, Martin
    - Vente. DREUX, Antoine. FABRY, François., 21 février 1650; MC/ET/XVIII/281
      acte de vente; Dreux, Antoine; Fabry, François
    - Quittance. BENARD, Jean. TRUMELLET, Nicolas., 23 février 1650; MC/ET/XVIII/281
      quittance; Benard, Jean; Trumellet, Nicolas
    - Titre nouvel. PROUVILLE (de), François. Abbaye de Saint-Jean-lès-Sens, Sens, Yonne., 23 février 1650; MC/ET/XVIII/281
      titre nouvel; Prouville (de), François
    - Transaction. CAILLOUEL, Thomas. PERNAY, Jean., 24 février 1650; MC/ET/XVIII/281
      accord; Caillouel, Thomas; Pernay, Jean
    - Bail. FILERE, Pierre. MENISSIER, Jean., 25 février 1650; MC/ET/XVIII/281
      bail; Filere, Pierre; Menissier, Jean
    - Accord et remise d'intérêt. DAILLY, Jean. MANUEL, Denise., 25 février 1650; MC/ET/XVIII/281
      accord; Dailly, Jean; Manuel, Denise
    - Déclaration. COUVREUR, Pierre. JONCHERY, Guillaume., 26 février 1650; MC/ET/XVIII/281
      déclaration; Couvreur, Pierre; Jonchery, Guillaume
    - Vente. BRETON, Jean. GUERIN, François., 27 février 1650; MC/ET/XVIII/281
      acte de vente; Breton, Jean; Guerin, François
    - Constitution de rente. TALEBARD, Aimé. BRAYER, Pierre., 28 février 1650; MC/ET/XVIII/281
      constitution de rente; Talebard, Aimé; Brayer, Pierre
    - Bail. MEGENT, Adam. FAVIN, Nicolas. LANDRY, Jean.., 2 mars 1650; MC/ET/XVIII/281
      bail; Megent, Adam; Favin, Nicolas; Landry, Jean
    - Marché de terre à poterie. MOUTON, Laurent. MOUTON, Jean. LONDE, Pierre. PERIGON, Jean.., 6 mars 1650; MC/ET/XVIII/281
      marché; Mouton, Laurent; Mouton, Jean; Londe, Pierre; Perigon, Jean
    - rachat. DESBOIS, Jean. LETENNEUR, Françoise., 8 mars 1650; MC/ET/XVIII/281
      acte de vente; Desbois, Jean; Letenneur, Françoise
    - apprentissage, couturière. TANTON, Madeleine. COCQUELIN, Thiennette., 8 mars 1650; MC/ET/XVIII/281
      contrat d'apprentissage; Tanton, Madeleine; Cocquelin, Thiennette
    - Bail. HELYOT, Charles. COLLIE, Marc., 9 mars 1650; MC/ET/XVIII/281
      bail; Helyot, Charles; Collie, Marc
    - Procuration. DELACOURT, Claude. FAVIN, Nicolas. GUILLEUR, Toussaint. MEGENT, Adam.., 12 mars 1650; MC/ET/XVIII/281
      procuration; Delacourt, Claude; Favin, Nicolas; Guilleur, Toussaint; Megent, Adam
    - Quittance. PASCOT, Jean. PERDUA, Marie., 15 mars 1650; MC/ET/XVIII/281
      quittance; Pascot, Jean; Perdua, Marie
    - décharge. BERTHE, Antoine. CHOPPILLOT, Jean., 16 mars 1650; MC/ET/XVIII/281
      décharge; Berthe, Antoine; Choppillot, Jean
    - Bail. WIBERT, Jacques. LEJAY, Guy Michel., 17 mars 1650; MC/ET/XVIII/281
      bail; Wibert, Jacques; Lejay, Guy Michel
    - Inventaire, savetier JUPPIN, Françoise., 19 mars 1650; MC/ET/XVIII/281
      inventaire; Juppin, Françoise
    - apprentissage, patissier. COUARD, Gaspard. CARPENTIER, Michel., 19 mars 1650; MC/ET/XVIII/281
      contrat d'apprentissage; Couard, Gaspard; Carpentier, Michel
    - don mutuel. GAUTIER, François. BROSSARD, Barbe., 21 mars 1650; MC/ET/XVIII/281
      donation; Gautier, François; Brossard, Barbe
    - Bail (transport). JOSSE, Jean. JOSSE, Claude., 22 mars 1650; MC/ET/XVIII/281
      Josse, Jean; Josse, Claude
    - Déclaration. BOULON (de), Anne. DELAGRANGE, Charles., 23 mars 1650; MC/ET/XVIII/281
      déclaration; Boulon, Anne de; Delagrange, Charles
    - Quittance rapportée. MAILLART, Jeanne. LUTEL, Marie Jeanne. LUTEL, Françoise. Classée au 02/03/1650., 26 mars 1650; MC/ET/XVIII/281
      1650-03-26 (classée au 02/03/1650).
      quittance; dépôt de pièces; Maillart, Jeanne; Lutel, Marie Jeanne; Lutel, Françoise
    - Vente. CHARPENTIER, Pierre. CHARPENTIER, Claude., 27 mars 1650; MC/ET/XVIII/281
      acte de vente; Charpentier, Pierre; Charpentier, Claude
    - Bail. WIBERT, Jacques. GARNIER, Guillaume., 28 mars 1650; MC/ET/XVIII/281
      bail; Wibert, Jacques; Garnier, Guillaume
    - apprentissage, passementier tissutier rubannier. ALMAIN, François. GAUCHER, Pierre., 28 mars 1650; MC/ET/XVIII/281
      contrat d'apprentissage; Almain, François; Gaucher, Pierre
    - Fondation (quittance). Religieux, Carmes. ROUSSEE, Marie., 29 mars 1650; MC/ET/XVIII/281
      fondation pieuse; quittance; Roussee, Marie
    - Bail. Collège de la Marche. LEBLOND, François., 30 mars 1650; MC/ET/XVIII/281
      bail; Collège de La Marche; Leblond, François
    - compte. WIBERT, Jacques. HUGUET, Jean., 30 mars 1650; MC/ET/XVIII/281
      compte; Wibert, Jacques; Huguet, Jean
    - Testament HUBERT, Gabrielle., avril 1650
      Attention: l'original de l'acte est manquant.
      testament; Hubert, Gabrielle
    - Fondation marguilliers, église Saint-Etienne-du-Mont. BOUCHER, Denise., avril 1650
      fondation pieuse; Boucher, Denise
    - rente (Vente). CORNU, Louis. MIDY, Claude., 7 avril 1650; MC/ET/XVIII/281
      acte de vente; Cornu, Louis; Midy, Claude
    - Constitution. JOSSET, Mathurine. CABUE, Charles. BARAULT, Pierre. DESAINTLEU, Noël.., 7 avril 1650; MC/ET/XVIII/281
      constitution de rente; Josset, Mathurine; Cabue, Charles; Barault, Pierre; Desaintleu, Noël
    - Procuration. MENESSIER, Simon. DUTILLET, Michel., 8 avril 1650; MC/ET/XVIII/281
      procuration; Menessier, Simon; Dutillet, Michel
    - rente (Constitution). BELLIER, Martin. COUSIN, Guillaume., 9 avril 1650; MC/ET/XVIII/281
      constitution de rente; Bellier, Martin; Cousin, Guillaume
    - Bail (transport). JULLIEN, François. THUIN, Jacques., 9 avril 1650; MC/ET/XVIII/281
      Jullien, François; Thuin, Jacques
    - apprentissage, menuisier. POTART, Charles. LA CHAMBRE (de), Jean., 11 avril 1650; MC/ET/XVIII/281
      contrat d'apprentissage; Potart, Charles; La Chambre (de), Jean
    - apprentissage, boulanger. ROARD, Pierre. TELLIER, Jean., 11 avril 1650; MC/ET/XVIII/281
      contrat d'apprentissage; Roard, Pierre; Tellier, Jean
    - apprentissage, patissier. MOUFLE, Pierre. FRANCOIS, Antoine., 13 avril 1650; MC/ET/XVIII/281
      contrat d'apprentissage; Moufle, Pierre; Francois, Antoine
    - réquisition, bourse. JACQUART, Nicolas. Collège de la Marche., 14 avril 1650; MC/ET/XVIII/281
      déclaration; Jacquart, Nicolas; Collège de La Marche
    - apprentissage, passementier tissutier rubannier. PREVOST, Simon. DOCTONILLE, Gilles., 14 avril 1650; MC/ET/XVIII/281
      contrat d'apprentissage; Prevost, Simon; Doctonille, Gilles
    - Bail. ALEAUME, Marin. FAIGNET, Antoine., 21 avril 1650; MC/ET/XVIII/281
      bail; Aleaume, Marin; Faignet, Antoine
    - Bail. ALEAUME, Marin. TASSART, Nicolas., 21 avril 1650; MC/ET/XVIII/281
      bail; Aleaume, Marin; Tassart, Nicolas
    - consentement. NACHART, Nicolas. PERIGON, Jean., 22 avril 1650; MC/ET/XVIII/281
      ratification; Nachart, Nicolas; Perigon, Jean
    - Bail. HINCELIN, Robert. MOULLART, Jean., 23 avril 1650; MC/ET/XVIII/281
      bail; Hincelin, Robert; Moullart, Jean
    - Marché de peaux. BERTHE, Guillaume. TRICQUET, Jean., 23 avril 1650; MC/ET/XVIII/281
      marché; Berthe, Guillaume; Tricquet, Jean
    - promesse réciproque. CRECY, Fiacre. RICHER, Pierre., 25 avril 1650; MC/ET/XVIII/281
      promesse; Crecy, Fiacre; Richer, Pierre
    - Alloué, passementier tissutier rubannier. BEUNACHE, Aubin. MONARQUE, Philippe., 25 avril 1650; MC/ET/XVIII/281
      contrat de travail; Beunache, Aubin; Monarque, Philippe
    - Bail. RICHER, Nicolas. RICHER, Pierre. CRECY, Fiacre.., 25 avril 1650; MC/ET/XVIII/281
      bail; Richer, Nicolas; Richer, Pierre; Crecy, Fiacre
    - Bail. MICHEL, Jean. COURTOT, Isaac., 26 avril 1650; MC/ET/XVIII/281
      bail; Michel, Jean; Courtot, Isaac
    - indemnité. MESSIER, Michel., 28 avril 1650; MC/ET/XVIII/281
      indemnité; Messier, Michel
    - reconnaissance. SONNART, Guillaume. HUGO, Perrette., 29 avril 1650; MC/ET/XVIII/281
      reconnaissance; Sonnart, Guillaume; Hugo, Perrette
    - Alloué, passementier tissutier rubannier. DESVOYE, Guillaume. SONNART, Guillaume., 29 avril 1650; MC/ET/XVIII/281
      contrat de travail; Desvoye, Guillaume; Sonnart, Guillaume
    - consentement. FRESQUE (de), Claude. LEVENNEUR, Jacques., 30 avril 1650; MC/ET/XVIII/281
      ratification; Levenneur, Jacques; Fresque, Claude de
    - Mariage. MANTHELET, Marie. LENOIR, Michel., 1er mai 1650; MC/ET/XVIII/281
      contrat de mariage; Manthelet, Marie; Lenoir, Michel
    - rente (transport). MICHEL, Gan. PATENA, Philbert., 2 mai 1650; MC/ET/XVIII/281
      transport de droits; Michel, Gan; Patena, Philbert
    - Marché, peaux moutons. BERTHE, Guillaume. DOLLE, François., 3 mai 1650; MC/ET/XVIII/281
      marché; Berthe, Guillaume; Dolle, François
    - rente (Titre nouvel). THELIS (de), Françoise. SEVIN, Guy. DUMAIS, Louise.., 4 mai 1650; MC/ET/XVIII/281
      titre nouvel; Thelis (de), Françoise; Sevin, Guy; Dumais, Louise
    - apprentissage, passementier tissutier rubannier. YGOUX, Nicolas. CHERVY, Nicolas., 7 mai 1650; MC/ET/XVIII/281
      contrat d'apprentissage; Ygoux, Nicolas; Chervy, Nicolas
    - mainlevée. HELYOT, Charles., 7 mai 1650; MC/ET/XVIII/281
      mainlevée; Helyot, Charles
    - Mariage. BOUBOULENE, Pierre. ROUSSEAU, Madeleine., 8 mai 1650; MC/ET/XVIII/281
      contrat de mariage; Bouboulene, Pierre; Rousseau, Madeleine
    - Vente droits successifs. DELACOURT, Claude. MEGENT, Adam., 9 mai 1650; MC/ET/XVIII/281
      acte de vente; Delacourt, Claude; Megent, Adam
    - apprentissage, patissier. GLANDA, Jean. THIBAULT, Claude., 10 mai 1650; MC/ET/XVIII/281
      contrat d'apprentissage; Glanda, Jean; Thibault, Claude
    - Marché, bois de chêne (planches). GEORGEON, Jacques. VARET, Regnault., 10 mai 1650; MC/ET/XVIII/281
      marché; Georgeon, Jacques; Varet, Regnault
    - rente (Constitution). MEGENT, Adam. HELYOT, Charles., 11 mai 1650; MC/ET/XVIII/281
      constitution de rente; Megent, Adam; Helyot, Charles
    - apprentissage, chirurgien. CAMUS, Mathieu. VERNY, Daniel., 11 mai 1650; MC/ET/XVIII/281
      contrat d'apprentissage; Camus, Mathieu; Verny, Daniel
    - Transaction. CAMPION, Jacques. FORTIN, Claude. PARMENTIER, Pierre. MORIN, François.., 11 mai 1650; MC/ET/XVIII/281
      accord; Campion, Jacques; Fortin, Claude; Parmentier, Pierre; Morin, François
    - Vente droits successifs. FAVIN, Madeleine. MEGENT, Adam., 12 mai 1650; MC/ET/XVIII/281
      acte de vente; Favin, Madeleine; Megent, Adam
    - Transport. LOISELEUR, Bernard. BEAUFORT (de), Jean., 13 mai 1650; MC/ET/XVIII/281
      cession; Loiseleur, Bernard; Beaufort, Jean de
    - succession (consentement). HAMOUYN, Jean., 14 mai 1650; MC/ET/XVIII/281
      partage; accord; Hamouyn, Jean
    - Bail. BOURCIER, Ambroise. BERTHE, Guillaume., 14 mai 1650; MC/ET/XVIII/281
      bail; Bourcier, Ambroise; Berthe, Guillaume
    - Vente de droits successifs. LALLEMANDE, Geneviève. MEGENT, Adam., 14 mai 1650; MC/ET/XVIII/281
      acte de vente; Lallemande, Geneviève; Megent, Adam
    - Vente Bail. TERIBOULT, Alexandre. DAMONNILLE, Louis., 17 mai 1650; MC/ET/XVIII/281
      acte de vente; Teriboult, Alexandre; Damonnille, Louis
    - indemnité Transport. PICHON, Jacques. RUETTE, Denis Joseph., 17 mai 1650; MC/ET/XVIII/281
      indemnité; cession; Pichon, Jacques; Ruette, Denis Joseph
    - succession Vente. LEFEBVRE, Claude. MATHON, Jean., 19 mai 1650; MC/ET/XVIII/281
      partage; acte de vente; Lefebvre, Claude; Mathon, Jean
    - Quittance. MARTINET, Jean. FIESQUE (de), Marie., 21 mai 1650; MC/ET/XVIII/281
      quittance; Martinet, Jean; Fiesque, Marie de
    - Mariage. COISEAU, Fleurant. DELAISTRE, Simone., 26 mai 1650; MC/ET/XVIII/281
      contrat de mariage; Coiseau, Fleurant; Delaistre, Simone
    - rente Constitution. BOUCHARDEAU, Guillaume. JABIN, Geneviève., 27 mai 1650; MC/ET/XVIII/281
      constitution de rente; Bouchardeau, Guillaume; Jabin, Geneviève
    - apprentissage, passementier tissutier rubannier. JEUNEHOMME, Jean. BOUDIN, Adrian., 29 mai 1650; MC/ET/XVIII/281
      contrat d'apprentissage; Jeunehomme, Jean; Boudin, Adrian
    - apprentissage, passementier tissutier rubannier. DAVID, Noël. LE PILLEUR, Robert., 29 mai 1650; MC/ET/XVIII/281
      contrat d'apprentissage; David, Noël; Le Pilleur, Robert
    - Apprentissage. LANGLAY, Jean. DUFLECHI, André., 30 mai 1650; MC/ET/XVIII/281
      contrat d'apprentissage; Langlay, Jean; Duflechi, André
    - apprentissage, tissutier rubannier. DUBAN, Jacques. DURU, Jacques., 31 mai 1650; MC/ET/XVIII/281
      contrat d'apprentissage; Duban, Jacques; Duru, Jacques
    - Quittance cession. MASSUAU, Jean. REGIN, Jacques., 1er juin 1650; MC/ET/XVIII/281
      quittance; cession; Massuau, Jean; Regin, Jacques
    - compromis. COMPAING, Guillaume. DESCHAMPS, Jean., 1er juin 1650; MC/ET/XVIII/281
      accord; Compaing, Guillaume; Deschamps, Jean
    - Quittance. LEFEBVRE, Claude. MATHON, Jean., 2 juin 1650; MC/ET/XVIII/281
      quittance; Lefebvre, Claude; Mathon, Jean
    - apprentissage, passementier tissutier rubannier. DOCTONILLE, Antoine. DOCTONILLE, Gilles., 2 juin 1650; MC/ET/XVIII/281
      contrat d'apprentissage; Doctonille, Antoine; Doctonille, Gilles
    - transaction Obligation. GUERIN, Anne. LEROUX, Noël., 3 juin 1650; MC/ET/XVIII/281
      accord; obligation; Guerin, Anne; Leroux, Noël
    - Bail. VERGNETTE, Toussaint. CHEDDE, Anne. DUPUIS, Pierre.., 3 juin 1650; MC/ET/XVIII/281
      bail; Vergnette, Toussaint; Chedde, Anne; Dupuis, Pierre
    - apprentissage, passementier tissutier rubannier. PINET, Mathurin. DUBOUST, Louis., 3 juin 1650; MC/ET/XVIII/281
      contrat d'apprentissage; Pinet, Mathurin; Duboust, Louis
    - Transport. THOMAS, Gilles. HAVARD, Charles., 4 juin 1650; MC/ET/XVIII/281
      cession; Thomas, Gilles; Havard, Charles
    - Bail. Collège de Laon. LA COUA (de), Charles., 4 juin 1650; MC/ET/XVIII/281
      bail; Collège de Laon; La Coua (de), Charles
    - Vente. LEFEBVRE, Jacques. RENOU, Etienne., 4 juin 1650; MC/ET/XVIII/281
      acte de vente; Lefebvre, Jacques; Renou, Etienne
    - Alloué, passementier tissutier rubannier. AUGER, Claude. PILLEUR, Robert., 6 juin 1650; MC/ET/XVIII/281
      contrat de travail; Auger, Claude; Pilleur, Robert
    - Titre nouvel reconnaissance. LEJAY, Guy Michel. BOUCHET, Pierre., 7 juin 1650; MC/ET/XVIII/281
      titre nouvel; Lejay, Guy Michel; Bouchet, Pierre
    - Fondation Quittance. Religieux carmes. MENARDEAU, Gratien., 7 juin 1650; MC/ET/XVIII/281
      fondation pieuse; quittance; Menardeau, Gratien
    - Bail à rente. CRESTOT, Marie. CHASTELLAIN, Claude., 9 juin 1650; MC/ET/XVIII/281
      bail; Crestot, Marie; Chastellain, Claude
    - Consentement. HUSSON, Pierre. Religieux carmes., 9 juin 1650; MC/ET/XVIII/281
      ratification; Husson, Pierre
    - Bail. NICOLAS, Antoine. LAMARRE, Louis., 10 juin 1650; MC/ET/XVIII/281
      bail; Nicolas, Antoine; Lamarre, Louis
    - état Quittance. Collège de Laon. DUBOIS, Sieur. DESAINS, Sieur. GONON, Jean.., 18 juin 1650; MC/ET/XVIII/281
      quittance; Dubois (M.); Desains (M.); Gonon, Jean
    - Mariage. TOUZEAU dit LAROCHE, Léonard. DU COUDRAY, Anne., 19 juin 1650; MC/ET/XVIII/281
      contrat de mariage; Touzeau Dit Laroche, Léonard; Du Coudray, Anne
    - Échange. PESCHER, Pierre. PESCHER, Marguerite. MEGENT, Adam.., 19 juin 1650; MC/ET/XVIII/281
      échange; Pescher, Pierre; Pescher, Marguerite; Megent, Adam
    - rente Transport. LEGRAND, Jacques. BORDEAUX (de), Vincent., 19 juin 1650; MC/ET/XVIII/281
      transport de droits; Legrand, Jacques; Bordeaux, Vincent de
    - apprentissage, tissutier rubannier. MOIREAU, Nicolas. BELHOSTE, Louis., 20 juin 1650; MC/ET/XVIII/281
      contrat d'apprentissage; Moireau, Nicolas; Belhoste, Louis
    - apprentissage, raccommodeur de bas de soie. BOUCHER, Jérôme. VOULMIER, Antoine., 20 juin 1650; MC/ET/XVIII/281
      contrat d'apprentissage; Boucher, Jérôme; Voulmier, Antoine
    - Marché, carrosse doublé de velours. VAULTRIN, Nicolas. BRENNE (de), Gaspard Nicolas., 20 juin 1650; MC/ET/XVIII/281
      marché; Vaultrin, Nicolas; Brenne, Gaspard Nicolas de
    - rachat. LEBOUCHER, Nicolas. TUDERT (de), Claude., 22 juin 1650; MC/ET/XVIII/281
      acte de vente; Leboucher, Nicolas; Tudert (de), Claude
    - Bail. MEGENT, Adam. CORBERON (de), Claude., 22 juin 1650; MC/ET/XVIII/281
      bail; Megent, Adam; Corberon, Claude de
    - Mariage. ROLLET, Barthélemy. VILLETEAU, Jeanne., 23 juin 1650; MC/ET/XVIII/281
      contrat de mariage; Rollet, Barthélemy; Villeteau, Jeanne
    - apprentissage, passementier tissutier rubannier. PIMONT, Antoine. DATICHE, Jean., 23 juin 1650; MC/ET/XVIII/281
      contrat d'apprentissage; Pimont, Antoine; Datiche, Jean
    - apprentissage, passementier tissutier rubannier. GRUET, Jean. SULMONTIER, Jean., 24 juin 1650; MC/ET/XVIII/281
      contrat d'apprentissage; Gruet, Jean; Sulmontier, Jean
    - Alloué, passementier tissutier rubannier. BENARD, Nicolas. DUMOUCHEL, François., 24 juin 1650; MC/ET/XVIII/281
      contrat de travail; Benard, Nicolas; Dumouchel, François
    - apprentissage, passementier tissutier rubannier. RIMBOURG, Antoine. DUMOUCHEL, François., 24 juin 1650; MC/ET/XVIII/281
      contrat d'apprentissage; Rimbourg, Antoine; Dumouchel, François
    - Procuration. LEBLANC DU ROLLET, Louis., 25 juin 1650; MC/ET/XVIII/281
      procuration; Leblanc Du Rollet, Louis
    - concordat. LEBLANC DU ROLLET, Louis. BARBIER, Gabriel., 25 juin 1650; MC/ET/XVIII/281
      accord; Leblanc Du Rollet, Louis; Barbier, Gabriel
    - Vente de pratique, procureur en la Cour de Parlement et tiers référendaire. ADAM, Jeanne. VERGNETTE, Toussaint., 25 juin 1650; MC/ET/XVIII/281
      acte de vente; Adam, Jeanne; Vergnette, Toussaint
    - Vente. AUBERT, Etienne. CHARPENTIER, Claude., 26 juin 1650; MC/ET/XVIII/281
      acte de vente; Aubert, Etienne; Charpentier, Claude
    - décharge d'extinction de pension. COTHEREAU (de), Jérôme. BOURLON, Charles., 26 juin 1650; MC/ET/XVIII/281
      décharge; constitution de rente; Cothereau, Jérôme de; Bourlon, Charles
    - Quittance. BERTHE, Guillaume. RAISIN, Rose., 27 juin 1650; MC/ET/XVIII/281
      quittance; Berthe, Guillaume; Raisin, Rose
    - Bail. LEBE, Catherine. VILLAIRE, Marc., 28 juin 1650; MC/ET/XVIII/281
      bail; Lebe, Catherine; Villaire, Marc
    - contrat. RUFFIER, Etienne. Monastère, Notre-Dame de Chambenoist, Provins, Seine-et-Marne., 28 juin 1650; MC/ET/XVIII/281
      contrat; Ruffier, Etienne; Monastère, Notre-Dame de Chambenoist
    - Testament. LEROUX, Martin., 30 juin 1650; MC/ET/XVIII/281
      testament; Leroux, Martin
    - Bail. BENOIST, Marin. BRETON, Charles. OEILLARD, Simon.., 30 juin 1650; MC/ET/XVIII/281
      bail; Benoist, Marin; Breton, Charles; Oeillard, Simon
  - Minutes. 1650, juillet - 1650, décembre, juillet 1650 - décembre 1650; MC/ET/XVIII/282
    Acte(s) de la même période coté(s) séparément:
    Voir aussi MC/ET/XVIII/232.
    - Constitution. BARGUE, Charles. CHARBONNIER, Marie., 1er juillet 1650; MC/ET/XVIII/282
      constitution de rente; Bargue, Charles; Charbonnier, Marie
    - foi et hommage LEVENNEUR, Tanneguy. DESNOYERS, Bénigne. DELAGRANGE, Charles., 4 juillet 1650
      déclaration féodale; Desnoyers, Bénigne; Delagrange, Charles
    - apprentissage, passementier tissutier rubannier. POICTEVIN, Jean. LESENIER, Jean., 4 juillet 1650; MC/ET/XVIII/282
      contrat d'apprentissage; Poictevin, Jean; Lesenier, Jean
    - Titre nouvel. LEVENNEUR, Tanneguy. DESNOYERS, Bénigne. Marguilliers, église de paris.., 4 juillet 1650; MC/ET/XVIII/282
      titre nouvel; Levenneur, Tanneguy; Desnoyers, Bénigne
    - Titre nouvel. LEVENEUR, Tanneguy. DESNOYERS, Bénigne. Maîtres prévôts receveurs de la grande confrairie, Notre-Dame, Paris.., 4 juillet 1650; MC/ET/XVIII/282
      titre nouvel; Leveneur, Tanneguy; Desnoyers, Bénigne
    - Titre nouvel. LEVENEUR, Tanneguy. DESNOYERS, Bénigne. Doyens chanoines, chapitre de l'église, Paris. Clercs de matines, église, Paris.., 4 juillet 1650; MC/ET/XVIII/282
    - Procuration. LACOMBE, Martin. PATHOIS, Nicolas., 4 juillet 1650; MC/ET/XVIII/282
      procuration; Lacombe, Martin; Pathois, Nicolas
    - Mariage. HEUDE, Charles. LA BICHE (de), Jeanne., 4 juillet 1650; MC/ET/XVIII/282
      contrat de mariage; Heude, Charles; La Biche (de), Jeanne
    - Procuration. ADAM, Jeanne. MAILLET, Denis., 5 juillet 1650; MC/ET/XVIII/282
      procuration; Adam, Jeanne; Maillet, Denis
    - Déclaration. LIGER, Claude. MARPON, Richard., 5 juillet 1650; MC/ET/XVIII/282
      déclaration; Liger, Claude; Marpon, Richard
    - Vente d'office, procureur en la cour de Parlement et tiers référendaire. ADAM, Jeanne. MAILLET, Denis., 5 juillet 1650; MC/ET/XVIII/282
      acte de vente; Adam, Jeanne; Maillet, Denis
    - Transport. BRAGELONGNE (de), Barbe. LIGER, Claude., 5 juillet 1650; MC/ET/XVIII/282
      cession; Bragelongne, Barbe de; Liger, Claude
    - Transaction. CASIN, Marie. TROTIN, Françoise., 5 juillet 1650; MC/ET/XVIII/282
      accord; Casin, Marie; Trotin, Françoise
    - Procuration. MANNESSIER, Simon. BOURAINE, Françoise., 7 juillet 1650; MC/ET/XVIII/282
      procuration; Mannessier, Simon; Bouraine, Françoise
    - désistement de Bail. GOISLARD, Louis. ANDRE, Jude., 9 juillet 1650; MC/ET/XVIII/282
      renonciation; bail; Goislard, Louis; Andre, Jude
    - Testament. LHOSTELLIER, Marthe., 11 juillet 1650; MC/ET/XVIII/282
      testament; Lhostellier, Marthe
    - Transport. DELABARRE, Nicolas. DUFOUR, Achille., 11 juillet 1650; MC/ET/XVIII/282
      cession; Delabarre, Nicolas; Dufour, Achille
    - Transport portant fondation. REMPNOUX, Jean. Pères, doctrine chrétienne., 12 juillet 1650; MC/ET/XVIII/282
      fondation pieuse; Rempnoux, Jean; Pères, Doctrine Chrétienne
    - Inventaire. ADAM, Jeanne., 13 juillet 1650; MC/ET/XVIII/282
      inventaire; Adam, Jeanne
    - Constitution de rente rachetée. ROUSSEL, Simon. JONCHERY, Anne., 15 juillet 1650; MC/ET/XVIII/282
      constitution de rente; Roussel, Simon; Jonchery, Anne
    - Déclaration. HENRY, Jacqueline. GEBERT, Nicolas., 15 juillet 1650; MC/ET/XVIII/282
      déclaration; Henry, Jacqueline; Gebert, Nicolas
    - Déclaration. GEBERT, Nicolas., 15 juillet 1650; MC/ET/XVIII/282
      déclaration; Gebert, Nicolas
    - Donation. JACQUEMAIN, Marie. LADMIRAL, Catherine., 16 juillet 1650; MC/ET/XVIII/282
      donation; Jacquemain, Marie; Ladmiral, Catherine
    - Déclaration. MERA, Pierre. JACQUEMAIN, Marie., 16 juillet 1650; MC/ET/XVIII/282
      déclaration; Mera, Pierre; Jacquemain, Marie
    - Testament. JACQUEMAIN, Marie., 16 juillet 1650; MC/ET/XVIII/282
      testament; Jacquemain, Marie
    - apprentissage, passementier tissutier rubannier. CANDELLOT, Jacques. CANDELLOT, Philippe. GROUTIER, Thomas.., 17 juillet 1650; MC/ET/XVIII/282
      contrat d'apprentissage; Candellot, Jacques; Candellot, Philippe; Groutier, Thomas
    - Bail. GOISLARD, Louis. GOUEL, François., 18 juillet 1650; MC/ET/XVIII/282
      bail; Goislard, Louis; Gouel, François
    - Transport. MAHAYNE, Jacques., 20 juillet 1650; MC/ET/XVIII/282
      1650-07-20 (classée au 23/07/1650).
      cession; Mahayne, Jacques